【裁判字號】    90,上易,785
【裁判日期】    900523
【裁判案由】    竊盜
【裁判全文】
臺灣高等法院高雄分院刑事判決                      九十年度上易字第七八五號
    上訴人即被告  丙○○
右上訴人因竊盜案件，不服臺灣高雄地方法院九十年度易字第一四一號中華民國九十
年三月十三日第一審判決（起訴案號：臺灣高雄地方法院檢察署八十九年度偵字第二
七０八一號，移送併案案號：九十年偵字第三七０四號），提起上訴，本院判決如左
：
      主  文
原判決撤銷。
丙○○連續踰越安全設備，於夜間侵入住宅竊盜，累犯，處有期徒刑壹年。並於刑之
執行前令入勞動場所強制工作，其期間參年。
    事  實
一、丙○○於民國七十九年間，因竊盜罪，經台灣高雄地方法院判處有期徒刑四月（
    緩刑三年，嗣經撤銷緩刑），又於八十一年間因竊盜罪，經法院判處有期徒刑七
    月確定、八十二年間又因竊盜罪，經法院判處有期徒刑八月確定，嗣分別經執行
    完畢（以上於本案不構成累犯前科）。又其於八十四年、八十五年間，再因竊盜
    罪，分別經台灣高雄地方法院判處有期徒刑九月及一年六月（此次並命於刑前強
    制工作三年），嗣各於八十五年三月三十一日因縮刑期滿而執行完畢（以上於本
    案構成累犯），並於八十八年三月二十九日經判決免除強制工作。為有犯罪習慣
    之人。
二、丙○○於上開有期徒刑執行完畢後，仍不知悔改，竟基於意圖為自己不法所有之
    概括犯意，先於八十九年十一月二十九日下午五時許，以徒手、腳踢之方式破壞
    鐵門後進入甲○○位於高雄市苓雅區○○○路二○三巷二弄七之一號二樓之住處
    【侵入住宅部分，未據告訴】，竊取置於房內之現金新台幣（下同）一千七百元
    ，嗣丙○○得手後先將竊得之前開現金置於房內桌上而另欲搜尋其餘財物之時，
    適為鄰人發現，旋即報警而當場將之逮捕。丙○○於同日遭移送警局，經臺灣高
    雄地方法院檢察署檢察官命責付家屬後，竟承前之概括犯意，又於九十年二月十
    一日晚間七時三十分許，踰越未上鎖之窗戶安全設備而進入乙○○位於高雄市○
    ○○路一Ｏ九巷二Ｏ之一號之住處內，竊取置於房內之現金一千五百八十九元，
    得手後正欲離去時，適遭乙○○回家撞見，旋報警將之逮捕。
二、案經高雄市政府警察局苓雅分局報告臺灣高雄地方法院檢察署檢察官偵查起訴及
    移送併辦。
    理  由
一、訊據被告丙○○對右揭犯罪事實均坦承不諱，核與被害人甲○○、乙○○所指訴
    其財物遭竊、與發現被告行竊犯行之情節相符，並有被害人將遭竊物品分別領回
    時出具之贓物認領保管收據各一紙均在卷可憑。是以本案事證明確，被告之犯行
    堪以認定。
二、核被告之第一次竊盜犯行，係犯刑法第三百二十一條第一項第二款之毀越門扇竊
    盜既遂罪，其第二次犯行，則係犯同法第三百二十一條第一項第一款、第二款之
    踰越安全設備於夜間侵入住宅竊盜既遂罪。公訴人認被告之第一次竊盜犯行，係
    犯刑法第三百二十一條第二項、第一項第二款之毀越門扇竊盜未遂罪，惟被告當
    時實已將竊得之現金放在口袋，正欲由防火巷逃跑時為附近鄰居發現等情業據被
    告在原審供明在卷，其已將竊得之物置於自己實力支配下，是以被告之竊盜犯行
    應已屬既遂，上開公訴意旨容有未洽，惟起訴之社會基本事實既為相同，起訴法
    條應予變更。又其先後二次竊盜犯行，乃時間緊接，方法相同，而觸犯構成要件
    相同之罪，顯係基於概括犯意反覆為之，為連續犯，應論以情節較重之夜間侵入
    住宅踰越安全設備竊盜既遂罪，並依法加重其刑。公訴意旨雖未論及被告於九十
    年二月十一日之第二次竊盜犯行（併辦部分），惟此部分既與已經起訴之部分有
    連續犯之裁判上一罪關係，應為起訴效力所及，本院自應併予審究。查被告前於
    七十九年、八十一年、八十二年間，因竊盜罪，分別經法院判處有期徒刑四月（
    緩刑三年，嗣經撤銷緩刑）、七月、八月，嗣分別經執行完畢（以上於本案不構
    成累犯前科）；又於八十四年、八十五年間，再因竊盜罪，分別經本院判處有期
    徒刑九月及一年六月（此次並命於刑前強制工作三年），嗣各於八十五年三月三
    十一日因縮刑期滿而執行完畢（以上於本案構成累犯前科），並於八十八年三月
    二十九日經判決免除強制工作，此有台灣高雄地方法院檢察署刑案資料查註紀錄
    表、台灣高雄地方法院被告院內索引卡紀錄表及台灣高等法院被告全國前案紀錄
    表各一紙在卷可憑，其於有期徒刑執行完畢後五年內再犯本件有期徒刑以上之罪
    ，為累犯，應依刑法第四十七條規定加重其刑。
三、原審詳理由予以論罪科刑固非無見，惟按竊盜犯贓物犯保安處分條例第二條規
    定，應執行之刑未達一年以上者，不適用本條例。原審判決對被告所犯竊盜罪量
    處有期徒刑十月，尚未達一年以上，卻依竊盜犯贓物犯保安處分條例第三條第一
    項第一款予以宣告應於刑之執行前，令入勞動場所強制工作，於法自有未合。被
    告上訴意旨指摘原判決量刑太重雖無理由，但原判決既有前揭可議之處，自屬無
    可維持，應由本院予以撤銷改判。爰審酌被告於犯罪後坦承犯罪，態度良好，然
    被告因前述多次竊盜案件經判決科刑，並經強制工作後，竟均仍不知悔改而再度
    犯案，足信其並無真誠之悔意，且品行極為不佳，暨參酌被告之犯罪手段、所生
    危害，及其他一切情狀，酌量處被告如主文所示之刑。又被告有如事實欄所示之
    多次竊盜前科，繼之再犯本件連續竊盜罪，足證其有犯罪之習慣，且本件被告係
    因竊盜罪經宣告有期徒刑一年，爰依竊盜犯贓物犯保安處分條例第三條第一項第
    一款、第五條第一項前段、第四條之規定，諭知應於刑之執行前令入勞動場所強
    制工作三年，使其養成並習得正當工作之心態及技能，以資矯治。
據上論結，應依刑事訴訟法第三百六十九條第一項前段、第三百六十四條、第二百九
十九條第一項前段、第三百條，刑法第五十六條，第三百二十一條第一項第一款、第
二款，第四十七條，竊盜犯贓物犯保安處分條例第三條第一項第一款、第四條、第五
條第一項前段，判決如主文。
本案經檢察官沈紹嘉到庭執行職務。
中    華    民    國      九十      年       五       月      二十三    日
                              臺灣高等法院高雄分院刑事第三庭
                                  審判長法官  莊秋桃
                                        法官  謝宏宗
                                        法官  莊崑山
右正本證明與原本無異。
不得上訴。
                                      書記官  邱麗莉
中    華    民    國      九十      年       五       月    二十五      日
附錄：本判決論罪科刑法條：
刑法第三百二十一條第一項第一、二款：
犯竊盜罪而有左列情形之一者，處六月以上五年以下有期徒刑：
一、於夜間侵入住宅或有人居住之建築物、船艦或隱匿其內而犯之者。
二、毀越門扇、牆垣或其他安全設備而犯之者。
                                                                        Ｋ


司法院資訊處製作；財團法人民間司法改革基金會備份。
